【裁判字號】    97,交訴,54
【裁判日期】    970321
【裁判案由】    業務過失致死
【裁判全文】
臺灣臺中地方法院刑事判決              97年度交訴字第54號
公  訴  人  臺灣臺中地方法院檢察署檢察官
被      告  乙○○
                    之2
上列被告因業務過失致死案件，經檢察官提起公訴（97年度偵字
第689號），本院合議庭裁定進行簡式審判程序，判決如下：
    主  文
乙○○從事業務之人，因業務上之過失致人於死，處有期徒刑捌
月，緩刑貳年。
    犯罪事實
一、乙○○係達中汽車貨運股份有限公司之司機，負責駕駛車輛
    載送貨物予客戶，為從事業務之人。於民國九十六年十二月
    十一日上午，駕駛車牌號碼3K-371號大貨車，自臺中市○○
    區○○路沿五權西路往嶺東路方向行駛，於當日上午八時三
    十分許，行經臺中市南屯區○○○路○段與文山南巷口之便
    利商店前時，原應注意駕駛汽車於坡道不得已停車時應切實
    注意防止車輛滑行。而依當時情形，又無不能注意之情事，
    竟疏於注意，駕駛前開大貨車，在上開地點之下坡路段停車
    之際，未將引擎熄火，並確實拉起手煞車，即下車進入路旁
    之便利商店購物，致使其所駕駛之大貨車向前滑行，擦撞停
    放在路邊，賴敬華所有車牌號碼1135-NC號自小貨車後，再
    追撞前方正在停等號誌，由楊春滿所騎乘之車牌號碼BZB-86
    8號重型機車，使楊春滿倒地，受有胸腹部挫傷併大量出血
    等傷害。經送醫急救後，仍不治死亡。乙○○於肇事後，在
    具有偵查犯罪權限之公務員發覺犯罪人前，先後委由賴敬華
    及本人打電話報警，且於員警到場處理時自首犯罪而接受裁
    判。
二、案經楊春滿之配偶甲○○告訴臺灣臺中地方法院檢察署檢察
    官偵查起訴。
    理    由
一、訊據被告乙○○就上開事實坦承不諱，另據證人賴敬華於警
    詢時之證述明確，且有道路交通事故現場圖、道路交通事故
    調查報告表(一)(二)、現場照片二十一張、車籍查詢基本資料、
    臺中市警察局勤務指揮中心受理各類案件紀錄單、交通部公
    路總局臺中區監理所車輛檢驗紀錄表及照片、採證照片十六
    張、被告至便利商店購物之統一發票一紙等附卷可佐。而被
    害人楊春滿因本件車禍，受有胸腹部挫傷併大量出血等傷害
    ，嗣後並不治死亡，業經本署檢察官督同法醫師相驗屬實，
    並有勘（相）驗筆錄、相驗屍體證明書、驗斷書各一份、相
    驗屍體相片等附卷可憑。按車輛行駛時，駕駛人於坡道不得
    已停車時應切實注意防止車輛滑行。道路交通安全規則第
    一百十二條第十一款訂有明文。被告駕車自應注意及此。且
    依當時天候路況，又無不能注意之情形，竟疏末注意，以致
    肇事，致被害人楊春滿受傷死亡，被告應有過失。再以，被
    害人楊春滿係因本件交通事故造成胸腹部挫傷併大量出血而
    死亡，業據檢察官督同法醫師相驗明確，有上開勘（相）驗
    筆錄、相驗屍體證明書、驗斷書、照片等附卷可參。是被害
    人楊春滿之死亡，係因被告之行為所致，其間有相當因果關
    係，堪以認定。本件事證明確，被告犯行應堪認定，應予依
    法論科。
二、核被告係擔任貨車司機工作，平日以駕駛貨車載送貨物為業
    ，已據其供承甚詳，係以駕駛車輛為其主要業務之人，因業
    務上之過失駕車行為致人於死，所為係犯刑法第二百七十六
    條第二項之業務過失致人於死罪。又被告於肇事後即委託證
    人賴敬華撥打電話報警一節，業據被告陳明及證人賴敬華於
    警詢時證述甚明，被告於本院審理中亦供稱其因電話打不通
    ，請賴敬華打電話報警，嗣後其亦有電話報警，且其在場等
    待員警前來處理承認其為駕駛等情，核屬對於未發覺之罪自
    首而接受裁判，應依刑法第六十二條前段之規定減輕其刑。
    爰審酌被告行車未遵守交通規則而過失致人於死之行為，雖
    非如故意行為之惡性重大，但被告對於本案車禍之發生，確
    實具有前揭過失，並造成被害人楊春滿死亡，被害人家屬之
    精神、心理亦因之嚴重創傷，被告之過失程度、肇事之情節
    ；被告前無犯罪紀錄，有臺灣高等法院被告前案紀錄表一份
    在卷可稽，素行尚佳，及被告犯罪後坦承犯行，且已與家屬
    調解成立（有臺中縣沙鹿鎮調解委員會調解書一份在卷可佐
    ）等一切情狀，量處如主文所示之刑，以示懲儆。又被告前
    未曾受有期徒刑以上刑之宣告，有臺灣臺中地方法院檢察署
    刑案資料查註紀錄表及臺灣高等法院被告前案紀錄表附卷可
    按，被告坦承犯行，亦表悔意，其經此教訓，當知警惕戒慎
    而無再犯之虞，本院綜核被告業已與被害人家屬達成和解等
    各情，認其所受上開宣告之刑，以暫不執行為適當，爰併予
    宣告緩刑二年，以啟自新。
據上論斷，應依刑事訴訟法第二百七十三條之一第一項、第二百
九十九條第一項前段，刑法第二百七十六條第二項、第六十二條
前段、第七十四條第一項第一款、第四十一條第一項前段，刑法
施行法第一條之一，判決如主文。
本案經檢察官丙○○到庭執行職務。
中    華    民    國    97    年    3     月    21    日
                  刑事第十四庭  法  官  陳  葳
上正本證明與原本無異。
如不服本判決，應於收受送達後10日內向本院提出上訴書狀（應
敘述具體理由並附繕本）。
上訴書狀如未敘述理由，應於上訴期間屆滿後20日內補提理由書
於本院。
                                書記官  張雅如
中    華    民    國    97    年    3     月    21    日
附錄法條：
刑法第二百七十六條
因過失致人於死者，處二年以下有期徒刑、拘役或二千元以下罰
金。
從事業務之人，因業務上之過失犯前項之罪者，處五年以下有期
徒刑或拘役，得併科三千元以下罰金。


司法院資訊處製作；財團法人民間司法改革基金會備份。
